Minutes et répertoires du notaire César BRELUT de LA GRANGE, 19 août 1733 - 30 mai 1755 (étude XI)
Archives nationales
- Minutes de César BRELUT de LA GRANGE, 19 août 1733 - 30 mai 1755; MC/ET/XI/518 - MC/ET/XI/594
  - Minutes. 1737, avril - 1737, mai, avril 1737 - mai 1737; MC/ET/XI/529
    - Transport par Jean Laurent de Bethisy, maître de musique, demeurant rue des Fossés, et Madeleine Jeanne Egasse de Saint-Germain, son épouse, fille de Claude Egasse, musicien ordinaire de la musique du roi, à Catherine Morlot, mère de Madeleine, et Françoise Renée, sœur de Madeleine, d’une somme de 4500 livres., 22 mai 1737; MC/ET/XI/529
      musicien; transport de droits; Bethisy, Jean Laurent de; Egasse de Saint-Germain, Madeleine Jeanne; Egasse de Saint-Germain, Claude; Morlot, Catherine; Morlot, Madeleine; Morlot, Françoise Renée; Fossés (rue des)
  - Minutes. 1737, juin - 1737, août, juin 1737 - août 1737; MC/ET/XI/530
    - MAGNIEN (Joseph) maître relieur rue Saint-Jacques § Bail à .., 30 juin 1737; MC/ET/XI/530
      bail; Magnien, Joseph
    - GUENEBAULT (Charles) maître menuisier rue Mouffetard § mariage de la fille de .., 8 juillet 1737; MC/ET/XI/530
      contrat de mariage; Guenebault, Charles
    - Barthélemy (François) maître sculpteur rue des Francs-Bourgeois § Bail de boutiques à .., 9 août 1737; MC/ET/XI/530
      bail; Barthélemy, François
  - Minutes. 1737, septembre - 1737, décembre, septembre 1737 - décembre 1737; MC/ET/XI/531
    - Caqué (Pierre) maître maçon entrepreneur de bâtiments rue Montmartre § Quittance, 12 septembre 1737; MC/ET/XI/531
      quittance; Caqué, Pierre
    - Lemaigre Charles, menuisier, fossés du Pont-aux-Choux § Renonciation, 9 octobre 1737; MC/ET/XI/531
      renonciation; Lemaigre, Charles; menuisier
    - Lecoeur (Vincent Gabriel) maître serrurier rue des Fossés Saint-Germain § Compte et obligation, 10 octobre 1737; MC/ET/XI/531
      obligation; Lecoeur, Vincent Gabriel
    - Deplaine (Jean) maître menuisier rue Mouffetard § bail, 13 octobre 1737; MC/ET/XI/531
      bail; Deplaine, Jean
    - Delaroche (Jean Baptiste) maître horloger rue de la Boucherie § Désistement de contrat de mariage, 30 octobre 1737; MC/ET/XI/531
      contrat de mariage; Delaroche, Jean Baptiste
    - Limosin (Louis) maître maçon rue Mouffetard § Quittance, 5 novembre 1737; MC/ET/XI/531
      quittance; Limosin, Louis
    - Delaroche (Jean Baptiste) maître horloger rue de la Boucherie § Mariage de .., 17 novembre 1737; MC/ET/XI/531
    - Guy (François) maître fondeur rue de la Licorne § Notoriété, 6 décembre 1737; MC/ET/XI/531
      Guy, François
    - Frigot (Germain) maçon à Gonesse § Vente d'immeubles, 16 décembre 1737; MC/ET/XI/531
      acte de vente; Frigot, Germain
  - Minutes. 1738, janvier - 1738, mars, janvier 1738 - mars 1738; MC/ET/XI/532
    - Carré (Louis Pierre) maître maçon grande rue du fg. Saint-Jacques § Obligation, 14 janvier 1738; MC/ET/XI/532
      obligation; Carré, Louis Pierre
    - Poulain (Jean Baptiste) maçon à Châtillon, lez Bagneux présent à l' § Inventaire, 30 janvier 1738; MC/ET/XI/532
      inventaire; Poulain, Jean Baptiste
    - Chevreau (Etienne) maître menuisier rue Bordet § Apprentissage, 13 février 1738; MC/ET/XI/532
    - doreur (apprentissage) § Contrat pour 5 ans, entre Nicolas Leboeuf, imprimeur, et Jean Houdan, maître doreur, au profit de Josse Gabriel Leboeuf, âgé de 13 ans, fils dud. Nicolas. Ses parents le nourriront et entretiendront. S.d.d., 23 février 1738; MC/ET/XI/532
    - Houdan (Jean) maître doreur Cloître Saint-Jean de Latran § Apprentissage, 23 février 1738; MC/ET/XI/532
      contrat d'apprentissage; Houdan, Jean
    - ébéniste (apprentissage) § Contrat pour 6 ans, entre Claude Fegnars, marchand fruitier, et Jean Viry, maître menuisier ébéniste, au profit de Claude Jerome Fegnars, fils dudit Claude. Logé, blanchi, nourri. Moyennant 100 l., 3 mars 1738; MC/ET/XI/532
    - Viry (Jean) maître menuisier ébéniste rue Saint-Victor § Apprentissage, 3 mars 1738; MC/ET/XI/532
    - Lemaigre Charles, menuisier, fossés du Pont-aux-Choux § Transport, 6 mars 1738; MC/ET/XI/532
      cession; Lemaigre, Charles; menuisier
    - Lacour (Pierre Thomas) maître maçon entrepreneur de bâtiments rue Neuve Saint-Laurent § Constitution, 15 mars 1738; MC/ET/XI/532
      constitution de rente; Lacour, Pierre Thomas
    - Loir (Jean-Baptiste Antoine), marchand orfèvre, rue de Gesvres § Procuration, 17 mars 1738; MC/ET/XI/532
      procuration; Loir, Jean-Baptiste Antoine
    - Gallois (Gabriel), marchand orfèvre joaillier, Pont au Change § Constitution, 21 mars 1738; MC/ET/XI/532
      constitution de rente; Gallois, Gabriel
    - Pierret (Louis), marchand orfèvre, à Paris § Sentence arbitrale, 23 mars 1738; MC/ET/XI/532
      décision; Pierret, Louis
    - Le Begue (Adrien César Auguste) maître maçon Carré Sainte-Geneviève § Quittance, 27 mars 1738; MC/ET/XI/532
      quittance; Le Begue, Adrien César Auguste
    - Marché selon lequel Jacques REPERAND de l'ESPINE, machiniste du roi, rue Saint-Julien-le-Pauvre, promet à Mathieu VAN OPLOO, entrepreneur de spectacles, de l'accompagner en Hollande pendant un an avec son tableau représentant un opéra en cinq actes, moyennant 1 000 livres., 28 mars 1738; MC/ET/XI/532
      Théâtre XVIIIe siècle (395 actes), par Valérie Brousselle, Guillaume Nahon, Xenia Pamfilova, v. 1960-2000 (fichier papier entièrement dématérialisé; voir contexte dans le Plan d’orientation général - Notaires de Paris, guides thématiques du Minutier).
      Date de création de la notice: 2003
      marché; Hollande (Pays-Bas); Saint-Julien-le-Pauvre (rue); Reperand de l'Espine, Jacques; Van Oploo, Mathieu; chef d'entreprise; machiniste (spectacle)
    - Transport de rente concernant Jean-Paul Bignon, prêtre, doyen des conseils du roi, bibliothécaire du roi., 31 mars 1738; MC/ET/XI/532
      Histoire littéraire XVIIIe siècle (227 actes), par Claire Béchu, Xenia Pamfilova, v.1970-v.1990 (fichier papier entièrement dématérialisé; voir contexte dans le Plan d’orientation général - Notaires de Paris, guides thématiques du Minutier).
      transport de droits; Bignon, Jean-Paul; prêtre; bibliothécaire
  - Minutes. 1738, avril - 1738, mai, avril 1738 - mai 1738; MC/ET/XI/533
    - FAYANCIER (Marchand) ROUSSEL (Thomas) § Bail., 19 avril 1738; MC/ET/XI/533
      bail; Roussel, Thomas
    - Clément (Jean Nicolas) maître relieur de livres rue des Poires § Notoriété, 23 avril 1738; MC/ET/XI/533
      Clément, Jean Nicolas
    - Chollot (Edme) maître menuisier rue des Gravilliers § Cahier de quittances à la direction du marquis de La Vallière, 30 avril 1738; MC/ET/XI/533
      quittance; Chollot, Edme
    - Vincent (Louis) maître serrurier Clés du Temple § Cahier de quittances à la direction du marquis de La Vallière, 30 avril 1738; MC/ET/XI/533
      quittance; Vincent, Louis
    - Gastineau (Claude) maître sculpteur rue Meslée § Cahier de quittance à la direction du Marquis de La Vallière, 30 avril 1738; MC/ET/XI/533
      quittance; Gastineau, Claude
    - Gillet (Jacques) maître maçon; rue Culture Sainte-Catherine § Quittances, 1er mai 1738; MC/ET/XI/533
      quittance; Gillet, Jacques
    - Lebrun (Jean) serrurier rue des Lyonnais § Alloué, 18 mai 1738; MC/ET/XI/533
      Lebrun, Jean
    - Bonnefoy (Louis) maître menuisier rue de la Poterie § Quittances, 31 mai 1738; MC/ET/XI/533
      quittance; Bonnefoy, Louis
    - Salmon (Jean) maître serrurier rue des Coquilles § Quittances, 31 mai 1738; MC/ET/XI/533
      quittance; Salmon, Jean
    - Fossart (Léonard) maître maçon entrepreneur de bâtiments rue du Bout Puits § Quittances, 31 mai 1738; MC/ET/XI/533
      quittance; Fossart, Léonard
  - Minutes. 1738, juin - 1738, août, juin 1738 - août 1738; MC/ET/XI/534
    - Lacour (Pierre Thomas) maître maçon entrepreneur de bâtiments rue Neuve Saint-Laurent § Vente d'immeubles, 10 juin 1738; MC/ET/XI/534
      acte de vente; Lacour, Pierre Thomas
    - Leconte (Jacques Etienne) menuisier rue Bordette § présent à l'Inventaire, 20 juin 1738; MC/ET/XI/534
      inventaire; Leconte, Jacques Etienne
    - Leconte (André), menuisier, rue Bordet § Inventaire après le décès de .., 20 juin 1738; MC/ET/XI/534
      inventaire après décès; Leconte, André
    - Tréssan (comte de) § Cahier de délibérations des créanciers du comte du Tréssan commençant le 27 juin 1738 - août 1772, MC/ET/XI/534
    - Tellier (Louis) marchand lapidaire joaillier au Marché Neuf § Constitution, 1er juillet 1738; MC/ET/XI/534
      constitution de rente; Tellier, Louis
    - Tellier (Pierre Eutrophe) marchand lapidaire joaillier au Marché Neuf § Constitution, 1er juillet 1738; MC/ET/XI/534
      constitution de rente; Tellier, Pierre Eutrophe
    - Dubloc (Pierre) maître fondeur rue Beaubourg § Mariage de .., 4 juillet 1738; MC/ET/XI/534
      contrat de mariage; Dubloc, Pierre
    - Dublois (Pierre) maître fondeur à Paris § Mariage du fils de .., 4 juillet 1738; MC/ET/XI/534
      contrat de mariage; Dublois, Pierre
    - Chiquet (Jacques) graveur en taille douce à Paris § transport de rente à la veuve de .., 9 juillet 1738; MC/ET/XI/534
      transport de droits; Chiquet, Jacques
    - Contrat d'union des créanciers de Jean Bassy, parmi lesquels: Nicolas Vichard, maître à danser, rue Saint-Martin., 10 juillet 1738; MC/ET/XI/534
      titre nouvel; Saint-Martin (rue); Vichard, Nicolas; enseignant; danseur
    - D'Auvergne (Nicolas Remi) maître doreur relieur de livres rue Saint-Jean de Beauvais § Extrait de testament de Mathieu D'Auvergne, 16 juillet 1738; MC/ET/XI/534
      testament; D'Auvergne, Nicolas Remi
    - Gallet (Louis) maître relieur doreur de livres rue Saint-Jacques § Apprentissage, 11 août 1738; MC/ET/XI/534
      contrat d'apprentissage; Gallet, Louis
    - relieur doreur de livres (apprentissage) § Contrat pour 3 ans, entre Jean Philippes Mercier, principal du Collège de Cambrai, et Louis Gallet, maître relieur doreur de livres, au profit de Etienne Richard, âgé de 15 ans, fils d'un cabaretier à Cléry. Logé, nourri, blanchi. Moyennant 100 l., 11 août 1738; MC/ET/XI/534
    - Petit (Jacques) maître fondeur rue Saint-Victor § testament de .., 26 août 1738; MC/ET/XI/534
      testament; Petit, Jacques
  - Minutes. 1738, septembre - 1738, décembre, septembre 1738 - décembre 1738; MC/ET/XI/535
  - Minutes. 1739, janvier - 1739, avril, janvier 1739 - avril 1739; MC/ET/XI/536
    - Donation par Jean-François Chenu, bourgeois de Paris, demeurant au collège de Navarre, comme exécuteur testamentaire de Bertrand Chenu, son frère, prêtre, professeur de théologie, grand maître de la maison et société royale dudit collège de Navarre, de maison, ferme, grange et autres bâtiments sis au hameau de la Ferté, paroisse Saint-Jean de Choiseul, près Chevreuse., 25 janvier 1739; MC/ET/XI/536
      donation; Navarre (collège de); Chenu, Jean-François; Chenu, Bertrand; prêtre
  - Minutes. 1739, mai - 1739, août, mai 1739 - août 1739; MC/ET/XI/537
    - Chevreau (Etienne) maître menuisier rue Bordette § Apprentissage, 29 juillet 1745; MC/ET/XI/537
  - Minutes. 1739, septembre - 1739, décembre, septembre 1739 - décembre 1739; MC/ET/XI/538
  - Minutes. 1740, janvier - 1740, avril, janvier 1740 - avril 1740; MC/ET/XI/539
  - Minutes. 1740, mai - 1740, août, mai 1740 - août 1740; MC/ET/XI/540
  - Minutes. 1740, septembre - 1740, décembre, septembre 1740 - décembre 1740; MC/ET/XI/541
    - Contrat de mariage entre Claude Raymond Delaporte, organiste, demeurant rue de la Montagne-Sainte-Geneviève, fils de défunt Raymond Delaporte, maître cordonnier, et de Jeanne Herbin, et Marie Louise Françoise Duluard, veuve de Vincent Levasseur, menuisier ébèniste. Parmi les témoins: Louis Daquin, organiste du roi, ami de Claude Raymond., 12 septembre 1740; MC/ET/XI/541
      musicien; cordonnier; contrat de mariage; Delaporte, Claude Raymond; Delaporte, Raymond; Herbin, Jeanne; Levasseur, Vincent; Daquin, Louis; Duluard, Marie Louise Françoise; Montagne-Sainte-Geneviève (rue de la); menuisier; ébéniste
  - Minutes. 1740, 24 février, 24 février 1740; MC/ET/XI/542; registre
    - Compte rendu par la maison d'HAUTEFORT, aux héritiers du marquis de LA VALLIERE., 24 février 1740; MC/ET/XI/542
      Date de création de la notice: 2016
  - Minutes. 1741, janvier - 1741, avril, janvier 1741 - avril 1741; MC/ET/XI/543
    - Mariage entre Jean Léonard DELHE, tailleur, et Louise LASSERET, veuve de Louis FEUILLADE, maître à danser. Parmi les témoins: Martin FEUILLADE, maître à danser, beau-frère de Louise., 12 janvier 1741; MC/ET/XI/543
      contrat de mariage; Feuillade, Louis; Feuillade, Martin; Lasseret, Louise; Delhe, Jean-Léonard; enseignant; danseur; tailleur d'habits
    - fondeur (apprentissage) § Contrat pour 5 ans, entres Jean Legu, commis de chantier, et François Clément, Fuzilier, maître fondeur, au profit de Léonard, âge de 16 ans, fils dudit Legu. Logé seulement. Moyennant 100 l., 16 janvier 1741; MC/ET/XI/543
    - Lesieur (Nicolas), marchand orfèvre, rue Saint-Antoine § Vente de la terre du Rauchet par les créanciers de Louis Elisabeth de La Vergne, comte de Tressan, 26 janvier 1741; MC/ET/XI/543
      acte de vente; Lesieur, Nicolas; Tressan, comte de
    - Vente d'immeuble par Jean Tiercelet, maître maçon, rue Galande., 5 février 1741; MC/ET/XI/543
      acte de vente; Galande (rue); Tiercelet, Jean; maçon
    - Bourgeois (Denis Marin) maître maçon, entrepreneur de bâtiments rue Saint Etienne des Grés § Vente d'immeuble par .., 5 février 1741; MC/ET/XI/543
      acte de vente; Bourgeois, Denis Marin
    - Lefranc (Jacques) serrurier rue de Loursine § testament d'Antoine Laroque qui institue héritière universelle la femme de .., 11 février 1741; MC/ET/XI/543
      testament; Lefranc, Jacques
    - Chevalier (Claude Toussaint) maître sculpteur rue Mouffetard § Notoriété aux dires de ..; (à vérifier), 21 février 1741; MC/ET/XI/543
      Chevalier, Claude Toussaint
    - Galopet (Jean René) maître menuisier rue Saint Vincent § Union de créanciers, 27 février 1741; MC/ET/XI/543
      Galopet, Jean René
    - Picard (Nicolas François), peintre, de l'Académie de Saint Luc, rue Planche Mibray § Union de créanciers, 27 février 1741; MC/ET/XI/543
      Picard, Nicolas François
    - Fite (Jean) Sculpteur rue Mazarine § Union de créanciers, 27 février 1741; MC/ET/XI/543
      Fite, Jean
    - Igier (Jean) maître serrurier rue Culture Saint Catherine § Union des créanciers, 27 février 1741; MC/ET/XI/543
      Igier, Jean
    - Delacour (Pierre Thomas) maître maçon rue Neuve Saint Laurent § Union des créanciers de .., 27 février 1741; MC/ET/XI/543
      Delacour, Pierre Thomas
    - Chevallier fils (Jean) marchand faïenciers quai de la Tournelle § Transport de bail, 15 mars 1741; MC/ET/XI/543
      bail; Chevallier, Jean fils
    - Marquis (Pierre Jean-Baptiste), marchand orfèvre, à Paris § Bail par la veuve de .., 15 mars 1741; MC/ET/XI/543
      bail; Marquis, Pierre Jean Baptiste
    - Deshayes (Christophe) marchand joaillier au Marché Neuf § transport de rente, 16 mars 1741; MC/ET/XI/543
      transport de droits; Deshayes, Christophe
    - Lesieur (Nicolas), marchand orfèvre, rue Saint-Antoine § Transport de rente, 16 mars 1741; MC/ET/XI/543
      transport de droits; Lesieur, Nicolas
    - Jolivet (Antoine Philippe) entrepreneur de bâtiments rue Saint-Nicolas-du-Chardonnet § Consentement, 19 mars 1741; MC/ET/XI/543
      Jolivet, Antoine Philippe
    - Lesage (Guillaume) maître relieur doreur de livres à Paris § Mariage de la fille de feu .., 19 mars 1741; MC/ET/XI/543
      contrat de mariage; Lesage, Guillaume
    - Hamoche (Nicolas) maître relieur doreur de livres à Paris § Mariage du fils de feu .., 19 mars 1741; MC/ET/XI/543
      contrat de mariage; Hamoche, Nicolas
    - Hamoche (Louis Charles) maître relieur doreur de livres rue Charretière § Mariage de .., 19 mars 1741; MC/ET/XI/543
      contrat de mariage; Hamoche, Louis Charles
    - Carelu (Claude) marchand joaillier rue Saint André des Arts § Obligation, 27 avril 1741; MC/ET/XI/543
      obligation; Carelu, Claude
    - Clouet (Toussaint), marchand orfèvre, rue Saint-Victor § Transport de droits successifs, 14 août 1741; MC/ET/XI/543
      transport de droits; Clouet, Toussaint
  - Minutes. 1741, mai - 1741, août, mai 1741 - août 1741; MC/ET/XI/544
    - MITAINE (François) Maçon; Palais de Bourbon § Obligation rapportée par .., 7 mai 1741; MC/ET/XI/544
      obligation; Mitaine, François
    - LITCHE (Arnoult Charles) tapissier aux Gobelins Rue Mouffetard - § Mariage de .., 14 mai 1741; MC/ET/XI/544
      contrat de mariage; Litche, Arnoult Charles
    - BONNET (Augustin) Maître doreur relieur de livres. Rue Saint-Jacques. § Inventaire après décès de JUBIN (Pierre), 25 mai 1741; MC/ET/XI/544
      inventaire; Bonnet, Augustin
    - DELACOUR (Pierre Thomas) Maître maçon Paris § Cahier des délétéractions de créanciers de .. (DELACOUR), 6 juin 1741; MC/ET/XI/544
    - CHEVREAU (Estienne) Maître menuisier Rue Bordet § mise en apprentissage chez .., 24 juin 1741; MC/ET/XI/544
      contrat d'apprentissage; Chevreau, Estienne
    - Menuisier (apprentissage de) § Mise en .. par Bar, sergent, de son fils François âgé de 14 ans, pour 6 ans, chez Chevreau (Antoine)., 24 juin 1741; MC/ET/XI/544
      contrat d'apprentissage; Bar, M.; Bar, François; Chevreau, Antoine
    - FACIÉ (Charles) Maître relieur doreur de livres § Cour du puits-certain; Quittances donnés par .., 1er juillet 1741; MC/ET/XI/544
      quittance; Facié, Charles
    - PRIVÉ (Jean) Maître maçon Corbeil § Constitution de rente pour la veuve de .., 7 juillet 1741; MC/ET/XI/544
      constitution de rente; Privé, Jean
    - DOUCEUR (Louis) Maître relieur Rue d'Ecosse § Transport de rente .., 12 juillet 1741; MC/ET/XI/544
      transport de droits; Douceur, Louis
    - DELACOUR (Pierre Thomas) Maître maçon Porte du Temple § Bail à .., 3 août 1741; MC/ET/XI/544
      bail; Delacour, Pierre Thomas
    - TOUROUDE (Benigne) Marchand tapissier Rue Vieille du Temple § Bail par .., 3 août 1741; MC/ET/XI/544
      bail; Touroude, Benigne
    - TOUROUDE (Beurgue) Marchand tapissier Rue Vieille du Temple § Bail par .., 3 août 1741; MC/ET/XI/544
      bail; Touroude, Beurgue
    - LAUTIN (Pierre) Maçon Rue des brodeurs § Titre nouvel., 15 août 1741; MC/ET/XI/544
      titre nouvel; Lautin, Pierre
  - Minutes. 1741, septembre - 1741, décembre, septembre 1741 - décembre 1741; MC/ET/XI/545
    - Menuisier (apprentissage) § Contrat pour 6 ans, entre François Dargent, veuve Jean Jolly, et Nicolas Tilliard, maître menuisier, au profit de Denis François Jolly, âgé de 15 ans, fils de Jean. Logé, nourri, blanchi, sans deniers déboursés. Transport du brevet à Jean-Baptiste Barnon, maître menuisier, le 20 avril 1734., 16 octobre 1730; MC/ET/XI/545
      contrat d'apprentissage; Dargent, François; Jolly, Jean; Tilliard, Nicolas; Jolly, Denis François
    - Inventaire après décès de Pierre Mangot, secrétaire du roi, seigneur de Danzay, dont la prisée de la bibliothèque., 19 septembre 1741; MC/ET/XI/545
      Fichier Bibliothèques XVIe-XVIIIe siècles, par Claire Béchu, Marie-Antoinette Fleury, Madeleine Jurgens, Xenia Pamfilova, 1953-1996 (fichier papier entièrement dématérialisé; voir contexte dans le Plan d’orientation général - Notaires de Paris, guides thématiques du Minutier).
      Date de création de la notice: 2012
      inventaire après décès; Mangot, Pierre
    - Douceur (Louis) maître relieur doreur de livres rue des Ecossais § bail à .., 10 octobre 1741; MC/ET/XI/545
      bail; Douceur, Louis
    - Boyvin (Nicolas) maître faïencier à Pontoise § renonciation, 6 novembre 1741; MC/ET/XI/545
      Boyvin, Nicolas
    - Lafoy (Louis Aubert) tapissier aux Gobelins à Paris § Mariage de la veuve de .., 19 novembre 1741; MC/ET/XI/545
      contrat de mariage; Lafoy, Louis Aubert
    - Lestrade (Toussaint) maître maçon; rue Saint Victor § don mutuel, 22 novembre 1741; MC/ET/XI/545
      donation; Lestrade, Toussaint
    - Lasseret (Thomas) ébéniste; rue de Loursine § Vente d'immeubles, 30 novembre 1741; MC/ET/XI/545
      acte de vente; Lasseret, Thomas
    - Danjon (Pierre Paul) architecte expert à Paris § pouvoir à .., 5 décembre 1741; MC/ET/XI/545
      Danjon, Pierre Paul
    - Moreau (Pierre) maître maçon rue Saint-Antoine § pouvoir donné par .., 5 décembre 1741; MC/ET/XI/545
      Moreau, Pierre
    - Mouchet (André) architecte expert entrepreneur à Paris § Pouvoir à .., 5 décembre 1741; MC/ET/XI/545
      Mouchet, André
    - Boutault (Nicolas) maître relieur doreur de livres rue Saint Jean de Beauvais § Constitution, 21 décembre 1741; MC/ET/XI/545
      constitution de rente; Boutault, Nicolas
    - Delaporte (Michel) maître serrurier à Paris § transaction de la veuve de .., 30 décembre 1741; MC/ET/XI/545
      accord; Delaporte, Michel
  - Minutes. 1742, janvier - 1742, avril, janvier 1742 - avril 1742; MC/ET/XI/546
    - THUILLIER Horloger Paris § Pendule par ..; Inventaire après décès de BERENT (Louis de), 4 janvier 1742; MC/ET/XI/546
    - THEVENOT (Denis) Serrurier Vitry § Vente d'un meuble a .., 6 janvier 1742; MC/ET/XI/546
      acte de vente; Thevenot, Denis
    - GODART (Edme Léonard) Maître maçon Rue Clojin § Vente de châteaux par .., 10 janvier 1742; MC/ET/XI/546
      acte de vente; Godart, Edme Léonard
    - CHEVALLIER (Jean) Maître potier d'étain Rue Saint-Antoine § Constitution de rente par .., 19 janvier 1742; MC/ET/XI/546
      constitution de rente; Chevallier, Jean
    - LESTRADE (Louis Toussaint) Maître maçon; Rue Saint Victor § Bail par .., 31 janvier 1742; MC/ET/XI/546
      bail; Lestrade, Louis Toussaint
    - Postel (Louis), marchand orfèvre, grande rue Mouffetard § Constitution de rente par .., 31 janvier 1742; MC/ET/XI/546
      constitution de rente; Postel, Louis
    - Lestrade Julien, maître menuisier, rue Saint-Victor § Bail par .., 31 janvier 1742; MC/ET/XI/546
      bail; Lestrade, Julien
    - DAMBONNET (Louis Auché) Maître menuisier Rue Saint-Victor § Bail à .., 31 janvier 1742; MC/ET/XI/546
      bail; Dambonnet, Louis Auché
    - LEVASSEUR (Remy) Fondeur Rue Contrescarpe § Transport de rente -, 1er février 1742; MC/ET/XI/546
      transport de droits; Levasseur, Remy
    - Dion (Henri François), marchand orfèvre, rue Gervais Laurent § Inventaire après décès de la soeur de .., 22 février 1742; MC/ET/XI/546
      inventaire après décès; Dion, Henri François
    - GODET (Thomas) Maître potier d'étain Paris § Pièces déposés, 8 mars 1742; MC/ET/XI/546
      Godet, Thomas
    - LEROUX (Claude) Maître relieur doreur de livres Rue Perdue - § Mariage de .., 27 mars 1742; MC/ET/XI/546
      contrat de mariage; Leroux, Claude
    - BORDIER (Louis Guegnard) Marchand tapissier Rue de l'Estrapade § Renonciation à une succession .., 29 mars 1742; MC/ET/XI/546
      Bordier, Louis Guegnard
    - GALLEMANT (Jacques) Marchand tapissier Piliers des Halles § Dépôt de procuration., 6 avril 1742; MC/ET/XI/546
      procuration; Gallemant, Jacques
    - CANTELOUP (Louis) Maître maçon Rue Tirecharpie § Transports de droits successifs., 11 avril 1742; MC/ET/XI/546
      transport de droits; Canteloup, Louis
    - BAILLON (Albert) Maître horloger rue des Fossés Saint-Germain § Constitution du rente .., 15 avril 1742; MC/ET/XI/546
      constitution de rente; Baillon, Albert
    - DEFRANCE (Jean Pierre) Architecte Rouen § Transport de rente au profit de .., 17 avril 1742; MC/ET/XI/546
      transport de droits; Defrance, Jean Pierre
    - QUETIN (Joseph) Maître horloger Place du Marché neuf § Bail fait à .., 28 avril 1742; MC/ET/XI/546
      bail; Quetin, Joseph
  - Minutes. 1742, mai - 1742, août, mai 1742 - août 1742; MC/ET/XI/547
    - Terrigny (Simon), maître menuisier, rue de la Bûcherie .. § Procuration donné par la fille de .., 29 août 1741; MC/ET/XI/547
      procuration; Terrigny, Simon